【裁判字號】    98,上易,2234
【裁判日期】    980914
【裁判案由】    毒品危害防制條例
【裁判全文】
臺灣高等法院刑事判決                98年度上易字第2234號
上  訴  人
即  被  告  甲○○
                    現於臺灣臺北監獄臺北分監執行
上列上訴人因毒品危害防制條例案件，不服臺灣臺北地方法院98
年度易字第1993號，中華民國98年7 月31日第一審判決（起訴案
號：臺灣臺北地方法院檢察署98 年度毒偵緝字第137號），提起
上訴，本院判決如下：
    主  文
上訴駁回。
    理  由
一、依刑事訴訟法第350條、第361條、第362條、第367條規定，
    不服地方法院之第一審判決而上訴者，須提出上訴書狀，並
    應敘述具體理由，為上訴必備之程式；其所提出之書狀未敘
    述上訴理由，或僅曾以言詞陳述上訴理由者，均應於上訴期
    間屆滿後20日內補提理由書於第一審法院。第一審法院經形
    式審查，認逾期未補提上訴理由者，應定期間先命補正；逾
    期未補正者，為上訴不合法律上之程式，應以裁定駁回。倘
    已提出上訴理由，但所提非屬具體理由者，則由第二審法院
    以上訴不合法律上之程式，判決駁回。而所謂具體理由，必
    係依據卷內既有訴訟資料或提出新事證，指摘或表明第一審
    判決有何採證認事、用法或量刑等足以影響判決本旨之不當
    或違法，而構成應予撤銷之具體事由，始克當之（例如：依
    憑證據法則具體指出所採證據何以不具證據能力，或依憑卷
    證資料，明確指出所為證據證明力之判斷如何違背經驗、論
    理法則）；倘僅泛言原判決認定事實錯誤、違背法令、量刑
    失之過重或輕縱，而未依上揭意旨指出具體事由，即與第二
    審上訴制度旨在請求第二審法院撤銷、變更第一審不當或違
    法之判決，以實現個案救濟之立法目的不合（最高法院97年
    度台上字第892號判決參照）。
二、本件原判決以上訴人即被告甲○○之自白（見臺灣臺北地方
    法院檢察署98 年度毒偵緝字第137號卷第28頁、原審卷第18
    頁），上訴人即被告甲○○為警查獲後所採集之尿液，經以
    氣相層析質譜儀檢驗結果，呈甲基安非他命、安非他命陽性
    反應，有臺灣尖端先進生技醫藥股份有限公司濫用藥物檢驗
    報告1份在卷（見臺灣板橋地方法院檢察署97 年度毒偵字第
    9548號卷第9頁）等，認定上訴人即被告甲○○有施用第二
    級毒品安非他命之犯行。並審酌上訴人即被告甲○○因施用
    第二級毒品案件，先後經臺灣板橋地方法院93年度簡字第14
    65號刑事簡易判決判處有期徒刑5月、臺灣臺北地方法院93
    年度易字第1213號刑事判決判處有期徒刑5月、臺灣臺北地
    方法院95年度簡字第254號刑事簡易判決判處有期徒刑6月，
    分別確定在案，最末一案甫於95年9月21日縮刑期滿執行完
    畢，為累犯，應依法加重其刑。另依上訴人即被告甲○○曾
    因施用毒品而觸法，經觀察勒戒及數次有期徒刑之執行完畢
    ，最近尚因施用毒品案件，經臺灣板橋地方法院以97年度簡
    字第2728號刑事簡易判決判處有期徒刑6月、臺灣臺北地方
    法院97年度易字第1868號刑事判決判處有期徒刑8月，分別
    於民國97年6月23日、97年12月24日確定，並經臺灣臺北地
    方法院以98年度聲字第595號裁定應合併執行有期徒刑1年確
    定等情，認上訴人即被告甲○○施用毒品次數頻繁，毫無悔
    悟，再犯本案施用毒品之罪，且施用毒品非但戕害身心，亦
    可能因此危害社會秩序，惟念其犯罪後坦承犯行，庭訊時態
    度良好等一切情狀，認為檢察官求刑適當（見原審卷第18頁
    ），量處有期徒刑10月，均已詳敘所憑證據、認定理由及量
    刑依據。從形式上觀察，原判決並無認定事實錯誤、量刑瑕
    疵或違背法令之情形可言。
三、上訴人即被告甲○○提起上訴理由雖以：其於97年11月7 日
    因他案遭警緝獲時，即已向承辦警員自首施用二級毒品，其
    得依刑法第62條之規定獲得減刑；又其施用二級毒品之小電
    燈泡未宣告沒收，原審未宣告沒收不當；另即便不同意上訴
    人即被告所提刑度，原審亦應加釋明云云。
四、經查：
  (一)上訴人即被告甲○○於97年11月7 日因另案遭通緝經警緝獲
    時，否認本件犯行，僅稱其最後一次施用二級毒品安非他命
    之時間為97年5、6月等情，既有調查筆錄1份（見臺灣板橋
    地方法院檢察署97年度毒偵字第9548號卷第6頁）在卷可資
    佐證，上訴人即被告甲○○原審時亦不否認上述筆錄為真實
    （見原審卷第17頁反面），則原審未審酌上訴人即被告甲○
    ○於上訴時始稱自首本件犯行，即無何違背法令之可言。上
    訴人即被告甲○○未附證據上訴本院空言其係自首云云，要
    與上述卷證不合，洵不足取。何況刑法第62條自首規定，業
    已修正為得減輕而非必須減輕其刑，屬原審法院得依職權自
    由裁量之事項，縱原審未依該條規定減輕其刑，亦不得執以
    指摘而資為合法之上訴理由。
  (二)上訴人即被告甲○○雖另認原審未宣告沒收其施用二級毒品
    安非他命之小電燈泡違法云云，然查，上訴人即被告甲○○
    施用毒品所用之小電燈泡係由綽號「阿維」之男子提供且未
    扣案等情，既為其所自承在卷（見臺灣臺北地方法院檢察署
    98年度毒偵緝字第137號卷第28頁、原審卷第18頁），則於
    本件小電燈泡未扣案，且非上訴人即被告甲○○所有之情形
    下，原審未宣告沒收，即未與刑法第38條之規定不符，上訴
    人即被告甲○○此部分指摘亦難謂有具體理由。至有關原審
    法院量刑部分，原審亦已如前述，於判決中說明上訴人即被
    告甲○○先後多次犯行，未見悔改，並認檢察官求刑適當之
    理由，依形式審核，實無裁量恣意之情事，上訴人即被告甲
    ○○僅因其所同意之6個月徒刑（見原審卷第18頁）未為原
    審所採，即空言原審依檢察官求刑量刑不當，要無可採。
  (三)綜上，本件被告之上訴書狀，或雖有敘述理由，但其理由核
    非足以動搖原判決之具體理由；或未具體指摘原判決關於認
    定事實及適用法律，有何違法或不當之處。揆諸上開說明，
    自非屬得上訴第二審之具體事由，應認本件上訴不合上訴之
    法定要件，予以駁回，並不經言詞辯論為之。
五、據上論斷，應依刑事訴訟法第367條前段、第372條，判決如
    主文。
中    華    民    國    98    年    9     月    14    日
                  刑事第九庭  審判長法  官  陳貽男
                                    法  官  周盈文
                                    法  官  詹駿鴻
以上正本證明與原本無異。
不得上訴。
                                    書記官  梁淑時
中    華    民    國    98    年    9     月    15    日


司法院資訊處製作；財團法人民間司法改革基金會備份。
